【裁判字號】    89,訴,854
【裁判日期】    900406
【裁判案由】    違反毒品危害防制條例
【裁判全文】
臺灣基隆地方法院刑事判決                          八十九年度訴字第八五四號
    公  訴  人  臺灣基隆地方法院檢察署檢察官
    被      告  甲○○即陳金.
右列被告因違反毒品危害防制條例案件，經檢察官提起公訴（九十年度毒偵字第一五
五號），本院判決如左：
    主  文
甲○○連續施用第一級毒品，累犯，處有期徒刑拾月，海洛因殘渣袋貳只沒收銷燬之
；又連續施用第二級毒品，累犯，處有期徒刑陸月，吸食器壹組沒收。應執行有期徒
刑壹年貳月，海洛因殘渣袋貳只沒收銷燬之，吸食器壹組沒收。
    事  實
一、甲○○（原名陳金山，民國八十九年二月十三日更名為甲○○）前因違反麻醉藥
    品管理條例案件，經本院判處有期徒刑七月，於民國八十七年一月二十六日執行
    完畢。又曾因施用第二級毒品安非他命，先後二次送觀察、勒戒結果，認無繼續
    施用毒品之傾向，由台灣基隆地方法院檢察署檢察官、台灣台北地方法院檢察署
    檢察官分別於八十七年十一月九日、八十九年一月十日，以八十七年度偵字第四
    九四Ｏ號、八十八年度毒偵字第一二六九號、八十九年度毒偵緝字第七號處分不
    起訴確定。竟仍不知悔改，復基於概括犯意，自八十九年七月間起至同年十一月
    十四日止，在台北縣瑞芳鎮○○路○段九十九號四樓其女友林欣蓓住處，以摻在
    香煙內吸食之方式，連續施用第一級毒品海洛因多次。
二、甲○○又另行起意，並基於概括犯意，自八十九年七月間起至同年十一月十四日
    止，連續在林欣蓓前開住處，以玻璃球燒烤產生白煙而吸食之方式，施用第二級
    毒品安非他命多次。嗣於八十九年十一月十六日中午十二時三十分許，經警持檢
    察官簽發之搜索票，在前述林欣蓓住處當場查獲，並扣得甲○○所有內含海洛因
    殘渣之塑膠袋（量微無法秤重）二只、供施用安非他命之吸食器一組。經警採其
    尿液送驗結果，因呈甲基安非他命及嗎啡陽性反應而查悉上情。
三、案經內政部警政署基隆港務警察所移送台灣基隆地方法院檢察署檢察官偵查起訴
    。
    理  由
一、右開事實，業據被告甲○○於本院審理時坦承不諱，且被告於八十九年十一月十
    六日被查獲當日所採尿液，經送基隆市衛生局檢驗結果，確呈甲基安非他命與嗎
    啡陽性反應，有該局出具之基衛六字第一二八三八號檢驗成績書一紙附卷可稽，
    且有如事實欄所述海洛因殘渣袋及安非他命吸食器等物扣案足資佐證。而扣案之
    物係被告所有，除經被告自承在卷外，並經查獲時同時在場之被告女友林欣蓓於
    警訊時陳明無誤，堪信被告前開自白為真實。又被告曾因施用第二級毒品安非他
    命，先後二次送觀察、勒戒結果，認無繼續施用毒品之傾向，由台灣基隆地方法
    院檢察署檢察官、台灣台北地方法院檢察署檢察官分別於八十七年十一月九日、
    八十九年一月十日，以八十七年度偵字第四九四Ｏ號、八十八年度毒偵字第一二
    六九號、八十九年度毒偵緝字第七號處分不起訴確定，有不起訴處分書一份、台
    灣高等法院被告全國前案紀錄表、台灣基隆地方法院檢察署被告刑案資料查註紀
    錄表在卷足憑，被告三犯施用毒品之罪證明確，應予依法論科。
二、核被告所為，係犯毒品危害防制條例第十條第一項、第二項之施用第一級及第二
    級毒品罪。其持有第一級、第二級毒品之低度行為，應為施用第一級、第二級毒
    品之高度行為所吸收，均不另論罪。被告先後多次施用第一級毒品海洛因、第二
    級毒品安非他命之犯行，時間緊接，罪名相同，顯均係基於概括犯意而為，應均
    論以連續犯一罪，並均依法加重其刑。又被告所犯上開二罪間，犯意各別，罪名
    互殊，應分論併罰。另被告前因違反麻醉藥品管理條例案件，經本院判處有期徒
    刑七月，於八十七年一月二十六日執行完畢，有台灣高等法院被告全國前案紀錄
    表在卷可按，其於五年以內再犯有期徒刑以上之本罪，為累犯，前開施用第一級
    毒品海洛因、第二級毒品安非他命二罪，均應遞予加重其刑。爰審酌被告曾因施
    用第二級毒品，經送觀察、勒戒結果，認無繼續施用毒品傾向，由檢察官處分不
    起訴後，仍不知悛悔，復再施用第一級、第二級毒品及其犯罪之動機、目的、手
    段，非法施用毒品戕害身心健康，對國家社會所生之危害，及其犯罪後態度等一
    切情狀，量處如主文所示之刑，並定其應執行之刑，以示懲儆。扣案海洛因殘渣
    袋二只（量微無法秤重），為違禁物，不問屬於犯人與否，沒收銷燬之。吸食器
    一組，係被告所有供施用安非他命所用，此為被告供承在卷，併予宣告沒收。
據上論斷，應依刑事訴訟法第二百九十九條第一項前段，毒品危害防制條例第十條第
一項、第二項、第十八條第一項前段、刑法第十一條前段、第五十六條、第五十一條
第五款、第四十七條、第三十八條第一項第二款，判決如主文。
本案經檢察官周啟勇到庭執行職務
中      華      民      國      九十      年      四    月      六      日
                                    臺灣基隆地方法院刑事第三庭
                                          法  官    陳  培  仁
右正本證明與原本無異。
對於本件判決如有不服，應於收受送達後十日內，向本院提出上訴書狀，上訴於臺灣
高等法院，並按他造當事人之人數附具繕本。
                                          書記官    施  鴻  均
中      華      民      國      九十      年      四    月     十一     日
附錄論罪法條
毒品危害防制條例第十條：
施用第一級毒品者，處六月以上五年以下有期徒刑。
施用第二級毒品者，處三年以下有期徒刑。


司法院資訊處製作；財團法人民間司法改革基金會備份。
